# 请教陈版，合并报表中其他综合收益抵销问题

提问人：cjzhangyong 时间：2015-05-27 16:03:14
母公司A投资B公司 80 万，持股80%，少数股东投资B公司 20 万。 B公司本期实现净利润 100 万，其他综合收益-可供出售金融资产公允变动 50 万
母公司合并报表处理
借：长期股权投资-损益调整 80 贷：投资收益 80
借：长期股权投资-其他综合收益 40 贷：其他综合收益 40
借：实收资本 100 其他综合收益 50 未分配利润 100 贷：长期股权投资 200 少数股东权益 50借：投资收益 80 少数股东损益 20 贷：期末未分配利润　　 100 那么按照权益法母公司确认的其他综合收益 40 这需要抵销了吗，借：其他综合收益 40 贷：未分配利润 40

回答人：chenyiwei
在合并报表层面应体现： 1 、合并利润表中：其他综合收益 50 ，其中归属于母公司的部分 40 ，归属于少数股东的部分 10 。在 2014 年度交易所发布的上市公司年度财务报表模板中，只有归属于母公司股东的其他综合收益才是需要分明细填列的。 2 、合并资产负债表中：“归属母公司股东的净资产”下的其他综合收益期末余额为 40 ，同时少数股东权益因少数股东在其他综合收益份额中所占的份额而增加 10 ，但不单列明细。 注意：实际操作中的其他综合收益都是扣除所得税影响后的净额，此处假设简化处理，不考虑所得税影响。

提问人：cjzhangyong 时间：2015-05-28 08:06:12
如果子公司B，其他综合收益-可供出售金融资产公允变动 50 万 确认递延所得税资产12.5万，考虑所得税后其他综合收益 37.5万1 、合并报表 借：长期股权投资——其他综合收益 30 贷：其他综合收益 30 那合并报表确认的递延所得税资产为 10 ，而个别报表确认的递延所得税资产为 12.5万， 需要做一笔调整分录：借：递延所得税资产 2.5 贷：少数股东损益——其他综合收益 2.5 这样处理正确吗 2 、母公司单体利润表中，其他综合收益是按照 考虑递延所得税后的金额填报吗？

回答人：chenyiwei
1 、合并报表层面的其他综合收益应为37.5，其中归属母公司股东 30 ，归属少数股东7.5.合并报表层面确认的递延所得税负债仍为12.5。 2 、母公司单体利润表中无该项其他综合收益，只在合并报表层面体现。